# 请教陈老师关于结构化主体合并问题

提问人：寒江雪 71 时间：2019-11-06 06:30:16
1 、某公司 2017 年 6 月份发行一只资管产品，规模，考虑到公司是第一次发行，为增强投资者信心，公司及子公司先行认购了 2000 万的份额，计划在其他投资者投资逐步退出。在产品发行后，募集资金 3000 万元，公司及子公司持有产品的大部分份额到 2017 年末，仍持有超过 60% 的份额，2018 年， 2019 年上半年，份额比例未发生变化。这种情况夏，是否应在2017 年旧应该纳入合并范围呢？还有一种说法事，只要是不分级产品，公司没有劣后责任，和其他投资者享有同样的权益，承担同样的风险，不管持有多少份额，均不纳入合并范围，这种方法正确吗？
2 、公司发行并管理的一只不分级的集合资管产品，合同约定公司持有的份额不超过 15%。在 2018 年 9 月，产品第一个开放期结束后，由于投资者的退出，母子公司持有产品的份额达到产品规模的 60% 以上，但母公司也进行了赎回，以保持15% 的比例。产品每三个月开放一次。 2018 年底，母子公司合计份额仍为 60% 以上。截止 2019 年 6 月末，母子公司合计持有份额比例为 80%，其中母公司持股 15%。此时，该产品只有三个投资这，包括母公司，子公司喝一个外部投资者。精了解，第三方投资者和子公司均没有退出产品的计划，这种情况下，是否在 2018 年末就应该合并这只产品呢？

回答人：chenyiwei
1 、在 2017 年内，由于持有大部分份额，据此享有或承担大部分剩余收益和风险报酬，在回报的量级和可变性方面都是重大的，故应将该资管产品纳入合并报表范围。“只要是不分级产品，公司没有劣后责任，和其他投资者享有同样的权益，承担同样的风险，不管持有多少份额，均不纳入合并范围”
的说法不恰当。
2 、在 2018 年底应将该集合资管产品纳入合并报表范围。